【裁判字號】    90,訴,2285
【裁判日期】    901204
【裁判案由】    偽造貨幣
【裁判全文】
臺灣臺中地方法院刑事判決                          九十年度訴字第二二八五號
    公  訴  人  台灣台中地方法院檢察署檢察官
    被      告  甲○○
    指定辯護人  本院公設辯護人乙○○
右列被告因偽造貨幣案件，經檢察官提起公訴（九十年度偵字第一五七五四號），本
院判決如左：
    主  文
甲○○意圖供行使之用而收集偽造之通用紙幣，處有期徒刑參年陸月。
偽造之新台幣舊版面額壹仟元紙幣參張、新版面額壹仟元之紙幣壹張、新版面額伍百
元之紙幣捌張均沒收。
    事  實
一、甲○○經由「跳蚤市場」周刊廣告上所載0000000000號之電話號碼與
    綽號「小劉」之姓名、年籍不詳男子聯絡，而知悉該男子在販售偽造之新台幣現
    鈔，竟意圖供行使之用，於民國（下同）九十年七月初（公訴人誤載為六月底）
    某日，將新台幣（下同）一千元匯入上開男子所指定之高雄縣鳳山市某銀行帳戶
    中以買受該男子所販售之偽鈔，旋即於款到之翌日收到以快遞方式寄送之偽造新
    台幣舊版面額一千元紙幣三張、新版面額一千元之紙幣一張、新版面額五百元之
    紙幣八張，甲○○收到後即予留存，而收集偽造紙幣。嗣於同年八月二十七日下
    午十五時，在台中縣烏日鄉○○路成功火車站前紅綠燈口前為警盤查時，當場在
    甲○○隨身攜帶之皮夾內查獲，並扣得偽造之新台幣舊版面額一千元紙幣三張、
    新版面額一千元之紙幣一張、新版面額五百元之紙幣八張。
二、案經台中縣警察局烏日分局移送台灣台中地方法院檢察署檢察官偵查起訴。
    理  由
一、訊據被告甲○○對於匯款一千元予不詳姓名年籍綽號「小劉」之男子，並收到該
    男子所寄之偽造通用紙幣等情坦認不諱，惟矢口否認係意圖供行使之用而匯款取
    得該偽鈔，辯稱：伊不知道該廣告係販賣偽鈔，且持有的偽鈔因為仿的太假，所
    以從頭到尾都沒有要行使的意思云云，惟查被告於偵查中坦承：「偽鈔是我在跳
    蚤市場買的，以一張一千元真鈔換八張偽鈔，我知道這些都是偽鈔，只是一時好
    奇，因為廣告說可以短期致富（檢察官問：為何收集偽鈔？）」等語，並於本院
    審理時坦承：本來有行使的念頭等語，並有偽造之新台幣舊版面額一千元紙幣三
    張、新版面額一千元之紙幣一張、新版面額五百元之紙幣八張扣案可稽，該扣案
    紙幣係偽造，亦有中央銀行發行局九十年九月二十八日（九０）台央發字第０三
    ００五０八０號函一紙附卷可憑，再被告係透過廣告與他人連絡，並決定匯錢予
    對方，豈有可能不知道對方與其交易之內容，又被告固然因為偽造之鈔票太假而
    不敢使用，惟其既然明知對方所販售係偽鈔，並想要短期致富，自係基於行使之
    意思而收受，縱令嗣後不想行使，乃無解於其刑責（新竹地方法院檢察署五十七
    年二月座談會參照），被告辯稱從未有行使的意思云云，不足採信，本案事證明
    確，被告犯行洵堪認定，依法應予論科。
二、核被告所為係犯刑法第一百九十六條第一項之罪，公訴人認係同法條第二項之罪
    ，容有誤會，起訴法條應予變更，爰審酌被告素行不良，收集偽鈔之動機在致富
    ，尚未行使偽鈔及犯後之態度等一切情狀，量處如主文所示之刑，扣案之偽造新
    台幣舊版面額一千元紙幣三張、新版面額一千元之紙幣一張、新版面額五百元之
    紙幣八張，均應依刑法第二百條宣告沒收。
據上論斷，應依刑事訴訟法第二百九十九條第一項前段、第三百條，刑法第一百九十
六條第一項、第二百條，罰金罰鍰提高標準條例第一條前段，判決如主文。
中    華    民    國      九十  年       十二      月     四    日
                              臺灣臺中地方法院刑事第二庭
                                    法  官  陳 如 玲
右正本證明與原本無異。
如不服本判決，應於判決送達後十日內向本院提出上訴狀，上訴於臺灣高等法院臺中
分院( 須附繕本 )。
                                    書記官
中    華    民    國      九十      年       十二      月     四    日
附錄論罪科刑法條
刑法第一百九十六條
行使偽造、變造之通用貨幣、紙幣、銀行券或意圖供行使之用而收集或交付於人者，
處三年以上十年以下有期徒刑，得併科五千元以下罰金。
收受後方知為偽造、變造之通用貨幣、紙幣、銀行券，而仍行使，或意圖供行使之用
而交付於人者，處五百元以下罰金。
第一項之未遂犯罰之。


司法院資訊處製作；財團法人民間司法改革基金會備份。
